Vinícius Carvalho

Desenvolvedor de Software

Com 5 anos de experiência na área de tecnologia e mais de um ano focado em Desenvolvimento, conquistei uma curva de aprendizado significativa. Durante essa transição, desenvolvi cerca de 8 projetos que estão em produção. Minhas habilidades incluem React, NextJS, React Native, Tailwind, NodeJS, Java e Springboot.

EXPERIÊNCIA

Desenvolvedor de Software, LEXP,

Maringá Janeiro 2023 - Presente

Projeto: **Aplicativo Igreja Presbiteria IPVO** (link do projeto)

- O Aplicativo oferece uma usabilidade intuitiva, onde os usuários podem visualizar os boletins semanais, aniversariantes do mês e escala semanal da Igreja,
- Tecnologias: React Native, Expo, TypeScript, Java, SQLServer

Projeto: **Inova Carreiras Unifatece** (link do projeto)

- Plataforma de estudo, Pós graduação e cursos. Onde alunos consegui adquirir cursos e realizar a jornada de estudos, assistindo aulas e realizado provas.
- Tecnologias: ReactJS, NextJS, Tailwind, TypeScript, Java, SQLServer

Infrastructure Analyst, ClaraNet,

Brasil fevereiro 2021 - janeiro 2023

Técnico de suporte em TI, Unicesumar,

Maringá maio 2019 - fevereiro 2021

LINKS DE CONTATO

Portfolio: www.viniciusilvacarvalho.com.br

GitHub: /ViniciusSCG Contato: 044 98859-1475

Email: vinicarvalho23@gmail.com

TECNOLOGIAS

ReactJS,
NextJS,
React Native,
Tailwind,
Git,
GitHub,
Azure DevOps
NodeJS,
Java,
SpringBoot,

EDUCAÇÃO

UNICESUMAR

 Formado em Análise e Desenvolvimento de Sistemas, Maringá, PR, Brasil

The Hong Kong University of Science and Technology

 Front-End Web UI Frameworks and Tools: Bootstrap 4